臺灣雲林地方法院民事判決　九十年度訴字第七○八號
　　原　　　告　丙○○
　　被　　　告　甲○○
　　訴訟代理人　乙○○
右當事人間請求損害賠償事件，本院判決如左：
    主　　文
被告應給付原告新台幣玖萬壹仟佰陸拾壹元及自民國九十年七月二十二日起至清償
日止，按週年利率百分之五計算之利息。
原告其餘之訴駁回。
訴訟費用由被告負擔六分之一；餘由原告負擔。
本判決原告勝訴部分於原告以新台幣萬壹仟元為被告供擔保後，得假執行。
原告其餘假執行之聲請駁回。
    事　　實
甲、原告方面：
  一、聲明：被告應給付原告新台幣（下同）八十二萬七千六百七十二元、及自起訴
      狀繕本送達翌日起至清償日止，按週年利率百分之五計算之利息，並願供擔保
      請准宣告假執行。
  二、陳述：
    （一）被告甲○○於民國八十九年六月七日下午六時許，駕駛車號ＤＺ─０五七
          七號自用小客車，由西往東方向行駛，行經雲林縣虎尾鎮雲一五八線外環
          道路與博愛路之交岔路口時，因其直行車尚未進入交岔路口，而原告駕駛
          之車號Ｃ五─三八八八號自用小客車轉彎車已達中心處開始轉彎，此時直
          行車應讓轉彎車先行，詎被告駕駛上開小客車，非但未讓原告之轉彎車先
          行，竟超速致撞擊原告所有該小客車，造成原告所有小客車嚴重損毀，並
          受有臉部多處擦傷、裂傷併皮膚缺損、右肩、右上臂及雙下肢多處挫傷等
          傷害，爰依民法第一百八十四條、第一百九十一條之二、第一百九十三條
          、第一百九十五條、第一百九十六條、第二百零三條之規定，請求損害賠
          償。
    （二）原告所受上述傷害及車子損毀之財產上損害，請求賠償項目如左：
      １、醫療費用部分：
          原告目前已支出醫藥費五萬零八百十二元，另原告臉部受傷，尚須進行整
          型美容，後續之醫療費用，保留請求權。
      ２、就醫交通費部分：
          原告住居雲林縣斗六市，而就醫須至彰化秀傳紀念醫院治療，從雲林縣斗
          六市與彰化秀傳紀念醫院醫療往返期間，計已支出交通費用一萬二千六百
          四十元，其餘部分原告保留請求權。
      ３、救護車及護士費用部分：
          原告受傷後，經救護車緊急送醫急救，計支出四千五百元。
      ４、不能工作損失之損害賠償請求部分：
          原告因車禍受傷住院六日，且頭部受撞擊及臉部傷害，計有二個月不能工
          作，依最低基本工資每月一萬五千八百六十元計算，請求不能工作之損失
          三萬一千七百二十元。
      ５、車子損毀之損害賠償請求部分：
          原告所有車號Ｃ五─三八八八號自用小客車，因被告過失撞擊而嚴重損毀
          ，除支出拖吊費八千元外，另車子修復費用經估價為四十萬九千七百九十
          元，而原告接受修車廠建議採用包修方式修理，計支出修車費用二十二萬
          元，連同拖吊費八千元，爰請求賠償二十二萬八千元。
    （三）原告因被告過失致受傷，造成臉部多處擦傷、裂傷併皮膚缺損、右肩、右
          上臂及雙下肢多處挫傷等傷害，除住院六日外，臉部留有大片傷疤，不敢
          外出見人，致喪失原有餐廳服務工作，且頭部受到撞擊，平日仍感疼痛、
          炫暈、精神不濟，受傷後肉體及精神上痛苦不堪，平日出門迭遭鄰居及路
          人指指點點，橫遭打擊，並影響結婚與覓偶機會，乃請求非財產上損害賠
          償五十萬元。
    （四）對於被告抗辯之陳述：
      １、被告於八十九年六月七日警訊時供稱原告係綠燈左轉；嗣於八十九年九月
          五日改口供稱原告行駛的方向，不能確定，有警訊筆錄可稽；再於八十九
          年十月間，具狀辯稱原告駕駛之小客車，沿該交岔路由北往南方向駛來，
          並闖紅燈等語，有其答辯狀足佐。被告明知原告綠燈左轉，已達中心處開
          始轉彎，被告直行車尚未進入交岔路口，理應讓原告轉彎車先行，被告為
          脫免或減輕責任，最後竟辯稱原告闖紅燈，被告所辯顯然不實。
      ２、再者，被告於八十九年六月七日警訊時稱危急狀況發生時，大概距離對方
          五公尺，時速約四十五公里，有適當之駕照，來不及反應，沒有採煞車等
          語；繼於本院刑事案件九十年二月九日審理時供稱當時車速約四十五公里
          左右，因為我當時行經該路口，該路口有三、四輛車子在等綠燈，在我接
          近該路口時，我即減速，等綠燈亮時我才加速行進，車子剛起步而已，我
          的車速並不快，當時距離前一部車子約二、三公尺左右，約距離原告的車
          約五公尺前即看到她的車子，後來前面的車因為綠燈就加速駛過該路口，
          撞到原告的車時，前一部車子剛過路口等語，有本院九十年二月九日審理
          筆錄可稽。惟查，若車禍發生前被告行向的路口有三、四輛車子，其距離
          前一部車子約二、三公尺遠，則原告嘗試將被告所述情形繪圖顯示，則原
          告於此情形左轉，被告應係撞到原告之左前方車頭，然被告卻撞到原告之
          右半部車頭，因此，被告所辯不實。如被告辯稱其行駛內側車道，則肇事
          後，其車子停落點，當係停於內線車道，而非外側車道，顯見被告辯稱其
          行駛內側車道不實。
      ３、又原告車子被撞離原告行向十餘公尺，被告的車子最少打轉一百八十度以
          上，且車頭全毀，依損毀程度研判，被告當時車速當遠超過其所述之四十
          五公里以上，被告辯稱其車速四十五公里，自屬不實。被告過失不法侵害
          原告之權利，應負損害賠償責任。而台灣省車輛行車事故覆議鑑定委員會
          鑑定結果認原告駕駛自用小客車，行經行車管制號誌交岔路口，左轉彎時
          未讓直行車先行，為肇事主因。惟原告確已遵守道路交通安全規則，並為
          必要之注意，原告並無過失。而台灣省車輛行車事故覆議鑑定委員會鑑定
          結果並未附任何理由，且對原告提出之疑點何以不採，並未說明。撞擊地
          到底是外側車道、抑或內側車道，及被告肇事當時速度為何，實有送請專
          業之學術鑑定單位鑑定之必要，為此請求送請國立成功大學物理系鑑定肇
          事因素，以明責任。又本件侵權行為地，為雲林縣轄區，本院應有管轄權
          ，為此提起本件訴訟請求如數賠償等語。
三、證據：提出肇事現場略圖、本院刑事判決書二份、診斷證明書三份、收據明細表
          二十六份、車票二十四紙、估價單五紙、發票二紙等影本及相片三紙為證
          ，並聲請囑託台灣省車輛行車事故覆議鑑定委員會鑑定肇事責任、及調閱
          台灣雲林地方法院檢察署八十九年度偵字第四０五七號、本院八十九年度
          虎交簡字第一二三號、九十年度簡上字第五號刑事卷宗。
乙、被告方面：
    一、聲明：駁回原告之訴，訴訟費用由原告負擔。
    二、陳述：
        兩造對於上開車禍事故，雙方均有過失，刑事過失傷害部分，分別經法院判
        處罪刑確定，因此，原告主張其無過失之情，應無足取。而原告車禍受傷後
        ，其臉部殘廢屬於第八等級，並已受領強制汽車責任險理賠三十六萬元，此
        部分數額請求扣除；又原告主張不能工作之損失二個月，請求賠償三萬一千
        七百二十元部分。惟原告是否有工作，且不能工作是否須達二個月，應由原
        告舉證證明；至原告車輛損害部分，請求修車費用二十二萬元部分，被告對
        於修車費數額不爭執，惟請求予以折舊，減輕被告給付；再者，原告請求之
        非財產上損害賠償金額達五十萬元，應屬過高，請求酌減；而被告車子，因
        該車禍事故受損，受損部分主張抵銷等語。
丙、本院依原告聲請調閱台灣雲林地方法院檢察署八十九年度偵字第四０五七號、及
    本院八十九年度虎交簡字第一二三號、九十年度簡上字第五號刑事卷宗並囑託台
    灣省車輛行車事故覆議鑑定委員會鑑定肇事責任。
    理　　由
一、本件原告主張：被告甲○○於八十九年六月七日下午六時許，駕駛車號ＤＺ─０
    五七七號自用小客車，由西往東方向行駛，行經雲林縣虎尾鎮雲一五八線外環道
    路與博愛路之交岔路口時，因被告駕駛之直行車尚未進入交岔路口，而原告駕駛
    之車號Ｃ五─三八八八號自用小客車已轉彎並達中心處，開始轉彎，此時直行車
    應讓轉彎車先行，詎被告駕駛之小客車，非但未讓原告之轉彎車先行，竟超速致
    撞擊原告駕駛之小客車，造成原告所有該小客車嚴重損毀，並受有臉部多處擦傷
    、裂傷併皮膚缺損、右肩、右上臂及雙下肢多處挫傷等傷害。原告受傷後，已支
    出醫藥費五萬零八百十二元；而原告住居雲林縣斗六市，就醫須往返雲林縣斗六
    市與彰化秀傳紀念醫院間，計支出交通費用一萬二千六百四十元；又原告受傷後
    ，經救護車緊急送醫急救，支出救護車及護士費用四千五百元；而原告車禍受傷
    住院六日，且頭部受撞及臉部受傷，計有二個月不能工作，依最低基本工資每月
    一萬五千八百六十元計算，請求不能工作之損失三萬一千七百二十元；又原告所
    有車號Ｃ五─三八八八號自用小客車，因被告之過失撞擊而嚴重損毀，除支出拖
    吊費八千元外，另支出修車費用二十二萬元，計二十二萬八千元；原告因被告之
    過失致受傷，造成臉部多處擦傷、裂傷併皮膚缺損、右肩、右上臂及雙下肢多處
    挫傷等傷害，臉部留有大片傷疤，不敢外出見人，致喪失原有之餐廳服務工作，
    且頭部受到撞擊，平日仍感疼痛、炫暈、精神不濟，受傷後肉體及精神上痛苦不
    堪，平日出門迭遭鄰居及路人指指點點，橫遭打擊，並影響結婚及覓偶機會，乃
    請求非財產上損害賠償五十萬元，為此請求如數賠償等語。被告則以：兩造對於
    上開車禍事故，均有過失，刑事過失傷害部分，分別經法院判處罪刑確定，因此
    ，原告主張其無過失之情，應無足取。而原告車禍受傷後，臉部殘廢屬於第八等
    級，並已受領強制汽車責任險理賠三十六萬元，此部分數額請求扣除；又原告主
    張不能工作之損失二個月，請求賠償三萬一千七百二十元部分。惟原告是否有工
    作，且不能工作是否須達二個月，應由原告舉證證明；至原告車輛損害部分，請
    求修車費用二十二萬元，被告對於修車費數額並不爭執，惟其修車以新零件更換
    舊零件，請求予以折舊，減輕被告之賠償責任；再者，原告請求之非財產上損害
    賠償達五十萬元之鉅，應屬過高，請求予以酌減；又被告上開小客車，亦因該車
    禍事故受損，受損部分主張抵銷等語，置辯。
二、原告主張之上開事實，業據其提出肇事現場略圖、本院刑事判決書二份、診斷證
    明書三份、及收據明細表二十六份、車票二十四紙、估價單五紙、發票二紙等影
    本及相片三紙為證。被告對於右揭時地，因疏未注意而過失與原告駕駛之Ｃ五─
    三八八八號自用小客車發生車禍，肇致原告所有該小客車損毀，並受有臉部多處
    擦傷、裂傷併皮膚缺損、右肩、右上臂及雙下肢多處挫傷等傷害之事實，並不爭
    執，惟以原告與有過失置辯。茲兩造所爭執者，厥以原告是否有過失，及何人應
    負主要過失責任問題。經查：
（一）原告丙○○於八十九年六月七日下午六時許，駕駛車號Ｃ五─三八八八號自用
      小客車，沿雲一五八線公路即雲林縣虎尾鎮○○道路往雲林縣褒忠鄉之方向行
      駛，行經該道路與博愛路交岔路口，左轉欲往虎尾鎮市區方向行駛時，適有被
      告甲○○駕駛之車號ＤＺ－○五七七號自用小客車，沿上開虎尾鎮○○道路由
      西往東方向行駛，亦疏未注意車前狀況，且行經該行車管制號誌交岔路口時，
      未減速慢行，反超過該路段速限四十公里以上之速度行駛，致原告駕駛之車輛
      右前車輪處，遭被告甲○○駕駛該小客車之車頭前方撞擊，造成原告丙○○受
      有臉部多處擦傷、裂傷併皮膚缺損、右肩、右上臂及雙下肢多處挫傷等傷害，
      甲○○亦受有胸部挫傷、額扭傷及右前臂挫傷等傷害，合先敘明。
（二）按汽車行駛時，駕駛人應注意車前狀況，並隨時採取必要之安全措施；又汽車
      行駛至交岔路口，轉彎車應讓直行車先行，道路交通安全規則第九十四條第三
      項及第一百零二條第一項第六款分別定有明文。本件原告固主張其駕駛之小客
      車，已超過路的中心處開始轉彎，此時直行車應讓已經開始轉彎之原告小客車
      先行，認其並無過失等語。惟查：(1)汽車行駛至交岔路口時，轉彎車應讓直行
      車先行，係屬一般車輛行進間之正常狀態所設規定。換言之，倘雙方車輛均停
      於交岔路口等侯號誌，於交通號誌轉換為綠燈通行時，此時轉彎車應讓直行車
      先行，惟「等侯號誌之直行車」已接續通行完畢，轉彎車遇有無車或直行尚於
      遠距離空間之「空檔」，則轉彎車自可伺該空檔機會轉彎通行，此時「後續到
      達」之直行車，即應減速接近，並依轉彎車或直行車何方先行駛至中心點，以
      決定何方先行通過，此乃眾所皆知行之有年之慣例。因此，除非直行車與轉彎
      車均停於交岔路口等侯號誌，當號誌變換為綠燈通行時，應先讓直行車先行。
      否則，應依轉彎車或直行車何方先行駛至中心點，以決定通行順序。是於交岔
      路口肇生事故者，應先研判何方先行駛至，以為過失認定之依據，不能概認轉
      彎車為肇事主要因素。本件原告於警訊及本院刑事案件審理時，均供稱事故發
      生前，並未見到被告甲○○車輛等語，有警訊筆錄及本院審理筆錄可按（見警
      訊筆錄及本院九十年度簡上字第五號卷第二十六頁）。顯見原告駕車轉彎時，
      被告駕駛之小客車尚未駛至，依上述說明，自無轉彎車應讓直行車先行之理。
      (2)再者，汽車行駛至交岔路口，左轉彎時，應距交岔路口三十公尺前顯示方向
      燈或手勢，行至交岔路口中心處左轉，並不得占用來車道搶先左轉；又駕駛人
      應注意車前狀況，並隨時採取必要之安全措施，道路交通安全規則第一百零二
      條第一項第四款、第九十四條第三項分別定有明文。本件從肇事現場圖觀之，
      原告左轉車未到該道路中心處，即貿然左轉，有雲林縣警察局道路交通事故調
      查報告表可稽。而原告車輛之撞擊點，為右側車頭，被告車輛之撞擊點，為左
      側車頭，兩車均屬車頭前方受損，足見兩造均未注意車前狀況甚明。參以被告
      甲○○行駛之道路，為直路，該路口並無障礙物，被告駕車縱有超速情形，苟
      如原告主張其左轉彎時，沒有看到被告車輛，惟其轉彎行進間，倘稍加注意，
      於撞擊前夕，當能目睹被告直行車輛駛至，準此，原告駕駛之小客車祇要稍停
      或加速通過，應可避免車禍事故，顯見原告應有疏未注意車前狀況之過失。是
      原告主張其無過失之情，不足採信。(3)被告甲○○於警訊及本院刑事案件審理
      時，供稱其見到原告丙○○車輛時，大約距離五公尺等語。而原告丙○○當時
      為左轉車，倘要橫越對向來車車道約僅十公尺左右，一般橫越該距離之道路，
      僅須數秒，在此短暫時間內，二車竟相互撞擊，兩造均難解免過失責任。而原
      告丙○○雖提出車禍撞擊路線示意圖為憑，以證明自己無過失之情。惟查，從
      該示意圖以觀，原告駕駛之小客車，並未越過中心點即左轉彎，且當時被告駕
      駛之小客車超速違規行駛，倘被告稍減速度、或原告越過中心點再左轉彎，自
      可避免車禍事故。是被告辯稱原告與有過失等情，自堪信為實在。原告主張其
      無過失之情，實無足取。(4)綜合上述，兩造均有未注意車前狀況之過失，而被
      告駕車行至該交岔路口時，非但未減速接近，反而超速行駛，應負主要過失責
      任。原告左轉車未駛至中心處，即貿然左轉，亦有過失。其等刑事過失傷害部
      分，均經本院判處罪刑確定，有本院虎尾簡易庭八十九年度交簡字第一三三號
      、本院九十年度簡上字第五號判決書可稽。而臺灣省嘉雲區車輛行車事故鑑定
      委員會、及台灣省車輛行車事故覆議鑑定委員會鑑定結果，雖認原告丙○○駕
      駛自小客車，行經行車管制號誌交岔路口，左轉彎車未讓直行車先行，為肇事
      主因；甲○○駕駛自小客車，行經管制號誌交岔路口，超速行駛，為肇事次因
      」，固有臺灣省嘉雲區車輛行車事故鑑定委員會九十年四月十二日嘉鑑字第九
      ○○二五二號鑑定意見書、台灣省車輛行車事故覆議鑑定委員會九十年十月九
      日府覆議字第九０一九三一號函可按。惟該等鑑定資料，並未考量原告左轉車
      ，於決定左轉之際，被告駕駛之小客車尚未駛至，自不應貿然概以轉彎車應讓
      直行車先行為認定依據，認定已如上述。因此，上開鑑定資料既與實情有間，
      自難遽採。
三、按因故意或過失，不法侵害他人之權利者，負損害賠償責任；汽車、機車或其他
    非依軌道行駛之動力車輛，在使用中加損害於他人者，駕駛人應賠償因此所生之
    損害；不法侵害他人之身體或健康者，對於被害人因此喪失或減少勞動能力或增
    加生活上之需要時，應負損害賠償責任；不法侵害他人之身體或健康者，被害人
    雖非財產上之損害，亦得請求賠償相當之金額。民法第一百八十四條第一項前段
    、第一百九十一條之二前段、第一百九十三條第一項、第一百九十五條第一項前
    段，分別定有明文。本件被告應負過失之損害賠償責任，認定已如上述。茲就原
    告主張之賠償數額，是否合理，分述如次：
  （一）醫療費部分：
    １、按「全民健康保險法第八十二條規定：「保險對象因汽車交通事故，經本保
        險提供醫療給付者，本保險之保險人得向強制汽車責任保險之保險人代位請
        求該項給付。」全民健康保險法為保險法之特別法，依特別法優於普通法之
        原則，全民健康保險法第八十二條應優先於保險法第一百三十五條、第一百
        零三條之規定而為適用。從而全民健康保險之被保險人因汽車交通事故，經
        全民健康保險提供醫療給付者，全民健康保險之保險人自得向強制汽車責任
        保險之保險人代位請求該項給付。而依強制汽車責任保險法第三十條規定，
        於該範圍內，加害人或強制汽車責任保險之被保險人之損害賠償責任，即因
        而解免，全民健康保險被保險人對於加害人之損害賠償請求權，亦因而喪失
        」。
    ２、原告主張受傷後，不含健保給付部分，已支出醫藥費五萬零八百十二元，已
        據其提出收據二十三紙足憑，被告對於該醫藥費數額並未爭執，並有原告提
        出之彰化秀傳紀念醫院收據十九紙、財團法人天主教若瑟醫院收據一紙、及
        葉雲宇復健科診所收據一紙及估價單二紙為憑，參以該等費用，大部分屬於
        Ｘ光檢查費、檢驗費、一般注射藥、注射技術費、醫事服務費、住院病床費
        、診療費、一般口服藥、高價外用藥、高價注射藥、一般材料、麻醉技術費
        、處置費、掛號費及修復傷痕等費用之支出，核屬原告受傷後之醫療上必要
        支出。因此，原告請求被告賠償醫藥費五萬零八百十二元部分，既已扣除健
        保給付部分，應予准許。
  （二）往返診療僱車及交通費用部分：
        原告住居雲林縣斗六市○○里○鄰○○路五五號，有其年籍資料可按，而其
        就醫診療大部分前往彰化秀傳紀念醫院治療，有其提出之彰化秀傳紀念醫院
        收據十九紙為憑。原告受傷後，前往彰化秀傳紀念醫院診療，計有七次僱用
        計程車往返，每次往返所需計程車費用為一千五百元，其餘搭乘台灣鐵路局
        自強號八次，每次單價一百十四元；莒光號四次，每次單價八十八元；復興
        號四次，每次單價七十三元；電聯車八次，每次單價七十三元，合計支出交
        通費用一萬二千六百四十元，已據原告提出斗六計程車行收據一紙、及台灣
        鐵路局車票二十四紙為證，被告對於此部分數額並未爭執，參以雲林縣斗六
        市往返彰化秀傳紀念醫院間，搭乘火車往返，乃交通所必須之支出，且原告
        受傷初期即八十九年六月至七月間、九十年一月至二月間，搭乘計程車每次
        往返價格一千五百元，單程為七百五十元，尚稱合理，此為醫療之交通必要
        支出，並為被告所不爭執，該部分費用，屬原告車禍受傷後，增加生活上之
        負擔，此部分請求，應予准許。
  （三）救護車及護士看護費部分：
        原告受傷當天，經救護車緊急送醫急救，計支出救護車交通費三千元、護士
        看護費一千五百元，計四千五百元，已據原告提出虎尾救護車收據為憑，並
        為被告所不爭執，此部分原告請求上揭費用，自應准許。
  （四）工作損害金部分：
        查原告車禍受傷前，於餐廳從事服務工作，因車禍受傷後，臉部留有傷後疤
        痕，恐影響顧客，無法繼續從事餐廳服務工作，因而離職，已經原告陳明。
        參以臉部容貌，頗受一般婦女所重視，原告年三十八歲，有其年籍資料可按
        ，其臉部容貌因車禍受傷後，留有大片疤痕，有其提出之相片可佐。因此，
        其主張臉部受傷後，留有疤痕，將影響餐廳顧客，而辭去餐廳服務工作等情
        ，應屬可採。再者，其受傷住院六日，及出院後尚須養病，且臉部疤痕所受
        心理創傷未調適前，一般人羞於見人，影響謀職，合於常情，雖原告無法提
        出工作證明，惟參酌原告苟未受傷，以其年值三十七、八歲期間，謀職不難
        ，因該車禍臉部受傷，致不能順利就業。因此，原告請求不能工作損失二個
        月，並以最低基本工資每月一萬五千八百六十元，計請求不能工作之損失三
        萬一千七百二十元，尚屬合理。被告辯稱原告無法提出就業證明，不能請求
        工作損失等情，實無足取。
  （五）車輛損害部分：
        按物被毀損時，被害人除得依民法第一百九十六條請求賠償外，並不排除民
        法第二百十三條至第二百十五條之適用，依民法第一百九十六條請求賠償物
        被毀損所減少之價額，其修復費用以必要者為限，如修理材料以新品換舊品
        ，應予折舊〔最高法院七十七年第九次民事庭會議參照〕。查本件原告修復
        系爭車輛及拖吊費計二十二萬八千元，已經原告提出估價單六紙、及統一發
        票二紙為憑，被告對於修車費之數額並不爭執，惟請求予以折舊。經查：原
        告修復該小客車，其中拖吊費八千元及工資四萬三千五百元，計五萬一千五
        百元，不應折舊外；餘零件費用十七萬六千五百元，係以新零件更換被損之
        舊零件，自應將零件折舊部分予以扣除。本院依行政院公布之固定資產耐用
        年數表及固定資產折舊率之規定，採定率遞減法計算其折舊，即系爭小客車
        耐用年數五年，每年折舊千分之三六九，本件從原告承保之系爭汽車出廠為
        一九九九年三月即民國八十八年三月，至被撞日八十九年六月七日，計約一
        年三月左右，以一年三月計算其零件之折舊，其折舊差價自應扣除。依此計
        算，原告得請求之零件費用額為十萬一千零九十七元，計算方式如左〔四捨
        五入〕：
        第一年折舊額：176500元x0‧369x1=65129元。
        第二年三個月折舊額：〔176500元-65129元〕x0‧369x12分之3=10274元。
        計折舊額為176500元-65129元-10274元=101097元。
        從而，原告得請求之修車費用，計零件費用為十萬一千零九十七元，工資四
        萬三千五百元及拖吊費八千元，計十五萬二千五百九十七元。
  （六）精神慰藉金部分：
        查原告因本件車禍，受有臉部多處擦傷、裂傷併皮膚缺損、右肩、右上臂及
        雙下肢多處挫傷等傷害，有其提出之診斷證明書可按。其中臉部擦傷、裂傷
        造成皮膚缺損部分，其外傷治癒後，尚留有大片疤痕，有其提出之相片足憑
        ，已嚴重影響容貌外觀，參酌一般女子頗重視容貌，因之美容整型風氣盛行
        ，其容貌受損不輕，確實已對原告心靈造成傷害至深，參酌原告原任職餐廳
        從事服務業工作，受傷後心靈受創程度，被告在台塑六輕廠上班等兩造之身
        分、地位、經濟能力等一切情狀，認原告請求賠償五十萬元，尚屬合理，應
        予准許。被告辯稱原告請求賠償五十萬元數額過高等情，不足採信。
  （七）綜上所述，原告因本件車禍所受損害，得請求者為醫療費五萬零八百十二元
        、往返診療僱車及交通費用一萬二千六百四十元、救護車及護士看護費用四
        千五百元、工作損害金三萬一千七百二十元、車輛損害賠償十五萬二千五百
        九十七元、及精神慰藉金五十萬元，合計七十五萬二千二百六十九元。
四、再按損害之發生或擴大，被害人與有過失者，法院得減輕賠償金額或免除之，民
    法第二百十七條第一項定有明文。查本件車禍發生，被告甲○○應負主要肇事因
    素，原告與有過失，認定已如上述。足見本件損害發生，雙方均難辭其咎，應有
    過失相抵原則適用。被告此部分抗辯，自屬可採。本院審酌兩造肇事原因力之強
    弱與過失之輕重，認減輕被告百分之四十賠償責任（即應負百分之六十賠償責任
    ），較為合理。依此計算，原告得請求之金額為四十五萬一千三百六十一元（即
    752269元x0‧6 =451361‧4元，四捨五入）。從而原告請求被告賠償在上揭範圍
    內，及自起訴狀繕本送達之翌日即九十年七月二十二日起至清償日止，按週年利
    率百分之五計算之利息，洵無不合，應予准許。逾此部分之損害賠償及利息請求
    ，為無理由，應予駁回。
五、末查，保險人依本法規定給付之保險金，視為加害人或被保險人損害賠償金額之
    一部分；加害人或被保險人受賠償請求時，得扣除之；本法所稱被保險人係指依
    第四條投保本保險及其他因使用或管理被保險汽車造成汽車交通事故之人；本法
    所稱加害人係指交通事故之行為人。強制汽車責任保險法第三十條、第八條、第
    九條第一項分別定有明文。本件原告因車禍受傷後，已經受領強制汽車責任保險
    金三十六萬元之事實，已為兩造所不爭執。依前開規定，其等所受領之保險金三
    十六萬元，應視為被告損害賠償金額之一部，應就原告之請求金額中扣除。是原
    告得請求之賠償數額，為九萬一千三百六十一元（即000000-000000=91361）。
六、原告陳明願供擔保聲請宣告假執行，經核原告勝訴部分，尚無不合，爰酌定相當
    擔保金額宣告之；至原告其餘假執行之聲請，因其訴經駁回而失所附麗，不予准
    許。
七、又本件已囑託台灣省嘉雲區車輛行車事故鑑定委員會、及台灣省車輛行車事故覆
    議鑑定委員會鑑定肇事責任，已如上述。原告再請求囑託國立成功大學物理系鑑
    定肇事因素，核無必要。另被告雖辯稱其車輛與有損害，並主張抵銷等語，惟被
    告迄未提出證據證明，亦未提出抵銷數據，以供本院參酌，所辯自無足取。而本
    院判決認定基礎已臻明確，兩造其餘之攻擊防禦方法及訴訟資料，經審酌後認與
    判決不生影響，爰毋庸逐一論述，併予敘明。
據上論結，本件原告之訴為一部有理由，一部無理由，依民事訴訟法第七十九條但書
、第三百九十條第二項，判決如主文。
中　　　華　　　民　　　國　　九十一　　年　　　二　　　月　　二十七　　日
                                    臺灣雲林地方法院民事庭
~B法　　　官　林秋火
右為正本係照原本作成
如對本判決上訴須於判決送達後二十日內向本院提出上訴狀。（須附繕本）
中　　　華　　　民　　　國　　九十一　　年　　　二　　　月　　二十七　　日
~B法院書記官　朱克文
